【裁判字號】    97,上易,25
【裁判日期】    970505
【裁判案由】    竊盜
【裁判全文】
臺灣高等法院花蓮分院刑事判決          97年度上易字第25號
上  訴  人
即  被  告  乙○○
 上列上訴人因竊盜案件，不服臺灣臺東地方法院96年度易字第
248號中華民國97年1月22日第一審判決（起訴案號：臺灣臺東地
方法院檢察署96年度偵字第1456號），提起上訴，本院判決如下
：
    主  文
上訴駁回。
    事實及理由
一、本案經本院審理結果，認第一審以上訴人即被告乙○○犯刑
    法第321條第1項第3款之罪，判處有期徒刑7月，扣案鋤頭、
    鋸子各1支均沒收，認事用法並無不當，量刑亦稱妥適，應
    予維持，並引用如附件第一審判決書記載之事實、證據及理
    由。
二、被告上訴意旨略以：竊盜地點係在經濟部水利署第8河川局
    暫編Ｒ56地號土地上，應受水利法規範，且該處約6年前為
    水田，僅因水災造成經常洪水行水區，故水利署第8河川局
    強制收回，而無租耕作者，惟既係行水區，不能種水稻、耕
    作，更不能有樹存在，被告所為應僅違反水利法第93條之3
    第2項之行政罰云云。
三、經查：
（一）水利法第93條之3第2款係規範合法申請在河川地工作之負
      責人違反經向主管機關申請而在其申請範圍土地內種植或
      採伐植物等行為，與被告所為係竊取國家所有土地內產物
      之行為不同，被告所為係竊取國家所有之物品，並非在其
      合法申請耕作土地內違規未申請採伐之行為，被告就此部
      分尚有誤解。
（二）再參以被告之前案紀錄表顯示，被告前亦曾有多次竊取森
      林主副產物之行為，故其就所竊取之宜梧樹係屬國有應亦
      知之甚明，並無誤認為私人所有之可能，故其所辯不堪採
      信。原審就被告係屬累犯，且所犯為有期徒刑6月以上5年
      以下之罪，並審酌被告坦承犯行而量處有期徒刑7月，並
      無輕重失衡之情形。被告上訴否認犯行，並稱原審量刑過
      重，為無理由，應予駁回。
三、被告經合法傳喚，無正當理由不到庭，爰不待其陳述逕行判
    決。
據上論結，應依刑事訴訟法第373條、第368條、第371條，判決
如主文。
本案經檢察官甲○○到庭執行職務。
中    華    民    國    97    年    5    月    5    日
                  審判長法  官  何 方 興
                        法  官  林 德 盛
                        法  官  王 紋 瑩
以上正本證明與原本無異。
本件不得上訴。
                        書記官  楊 明 靜
中    華    民    國   970    年    5    月    5     日
附錄：本案論罪科刑法條全文
刑法第321條
犯竊盜罪而有左列情形之一者，處6月以上、5年以下有期徒刑：
一  於夜間侵入住宅或有人居住之建築物、船艦或隱匿其內而犯
    之者。
二  毀越門扇、牆垣或其他安全設備而犯之者。
三  攜帶兇器而犯之者。
四  結夥三人以上而犯之者。
五  乘火災、水災或其他災害之際而犯之者。
六  在車站或埠頭而犯之者。
前項之未遂犯罰之。
（附件）
臺灣臺東地方法院刑事判決               96年度易字第248號
公  訴  人  臺灣臺東地方法院檢察署檢察官
被      告  乙○○  男  53歲（民國○○年○月○○日生）
                    身份證統一編號：Ｚ000000000號
                    住臺東縣臺東市○○路18巷19號
                    居臺東縣臺東市○○街212號3樓
上列被告因竊盜案件，經檢察官提起公訴 (96年度偵字第1456號
)，被告於本院準備程式進行中就被訴事實為有罪之陳述，經本
院裁定進行簡式審判程式，判決如下：
    主  文
乙○○攜帶兇器竊盜，累犯，處有期徒刑柒月。扣案之鋤頭、鋸
子各壹支均沒收。
    犯罪事實及理由
一、犯罪事實：
    乙○○前於民國92年間因竊盜案件，經本院以93年度東簡字
    第33號判處有期徒刑5月確定，於93年4月23日易科罰金執行
    完畢。猶不知悔改，意圖為自己不法之所有，於96年6月19
    日下午4時許，駕駛車牌號碼1897-MK號自小貨車，攜帶其所
    有客觀上具危險性足供為兇器使用之鋤頭、鋸子各1支，至
    臺東縣鹿野鄉鸞山橋下往南200公尺，由經濟部水利署第八
    河川局管理暫編為R56地號之土地上，以鋤頭挖掘根部、鋸
    子鋸掉枝梢、樹幹之方式，竊取國有之宜梧樹1株(樹頭樹徑
    為25公分，1公尺高樹徑為10公分，樹長約320公分)，得手
    後駕駛上開自小貨車載運返家途中，於同日下午4時30分許
    在鸞山橋頭為巡邏警員發覺查獲，並扣得其所有供竊盜所用
    之鋤頭、鋸子各1支。案經臺東縣警察局關山分局報請臺灣
    臺東地方法院檢察署檢察官偵查起訴。
二、理由：
(一)本件被告乙○○所犯係死刑、無期徒刑、最輕本刑為3年以
    上有期徒刑以外之罪，被告於準備程式中就被訴事實為有罪
    之陳述，經告知簡式審判程式之旨，並聽取公訴人及被告之
    意見後，本院認為適宜而依刑事訴訟法第273條之1第1項規
    定，裁定進行簡式審判程式，合先敘明。
(二)據以論罪之證據名稱：
   1.被告乙○○於警詢、偵訊及本院審理時自白上揭犯行。
   2.刑案現場照片16張。
   3.臺灣臺東地方法院檢察署檢察事務官會同臺東縣警察局關
     山分局員警及經濟部水利署第八河川局職員履勘現場之履
     勘筆錄1份及現場相片6張。
   4.代保管條及經濟部水利署第八河川局會同臺東縣警察局查
     獲林政案件會勘紀錄各1紙。
   5.經濟部水利署第八河川局96年7月5日水八管字第096020020
     10號函及所附現場履勘位置圖1份。
   6.扣押物品目錄表1紙及扣案之工具鋤頭、鋸子各1支。
(三)論罪與量刑：
    1.按刑法第321條第1項第3款之攜帶兇器竊盜罪，係以行為
      人攜帶兇器為其加重條件，此所謂兇器，其種類並無限制
      ，凡客觀上足以對人之生命、身體、安全構成威脅，具有
      危險性之兇器為已足，並不以攜帶之初有行兇之意圖為必
      要，最高法院著有79年臺上字第5253號判例意旨可資參照
      。本案被告所持用犯竊盜罪之鋤頭、鋸子各1支，為金屬
      材質，甚為堅硬、銳利，足以傷害人之身體，客觀上具有
      殺傷力，自係兇器之一種。是核被告上揭所為，係犯刑法
      第321條第1項第3款之攜帶兇器竊盜罪。
    2.被告有如犯罪事實欄所載論罪科刑執行情形，有卷附臺灣
      高等法院被告前案紀錄表可按，其受有期徒刑執行完畢後
      5年以內再故意犯本案法定刑為有期徒刑之罪，屬累犯，
      應依刑法第47條第1項規定加重其刑。
    3.爰審酌被告正值盛年，竟為圖不勞而獲而竊取國有財物，
      行為實屬不該，並衡其犯罪之動機、目的、及其犯罪後坦
      承犯行，態度尚佳等一切情狀，量處如主文所示之刑。
    4.扣案之鋤頭、鋸子各1支，為被告所有供犯竊盜罪所用之
      物，業據被告供述明確，爰依刑法第38條第1項第2款宣告
      沒收。至於扣案圓鍬3支、鐮刀1支，雖係被告所有之物，
      惟無積極證據可資認定為被告犯本案竊盜罪所用之物，爰
      不予宣告沒收。
三、應適用之法條：
    依刑事訴訟法第273條之1第1項、第299條第1項前段、第310
    條之2、第454條，刑法第321條第1項第3款、第47條第1項、
    第38條第1項第2款，判決如主文。
本案經檢察官林聖霖到庭執行職務。
中    華    民    國    97    年    1     月    22    日
                  刑事第一庭    法  官  簡芳潔
以上正本證明與原本無異。
如不服本判決應於收受本判決後10日內向本院提出上訴書狀；上
訴書狀應敘述具體理由。未敘述上訴理由者，應於上訴期間屆滿
後20日內向本院補提理由書狀（均須按他造當事人之人數附繕本
）。「切勿逕送上級法院」。
告訴人或被害人對於本判決如有不服，請書具不服之理由狀，請
求檢察官上訴者，其上訴期間之計算係以檢察官收受判決正本之
日期為準。
                                書記官  林慧芬
中    華    民    國    97    年    1     月    23    日
附錄論罪科刑法條：
中華民國刑法第321條
犯竊盜罪而有左列情形之一者，處6月以上、5年以下有期徒刑：
一  於夜間侵入住宅或有人居住之建築物、船艦或隱匿其內而犯
    之者。
二  毀越門扇、牆垣或其他安全設備而犯之者。
三  攜帶兇器而犯之者。
四  結夥三人以上而犯之者。
五  乘火災、水災或其他災害之際而犯之者。
六  在車站或埠頭而犯之者。
前項之未遂犯罰之。


司法院資訊處製作；財團法人民間司法改革基金會備份。
